臺灣臺中地方法院行政訴訟判決
110年度交字第143號
原      告  許萬生  
被      告  臺中市交通事件裁決處
                      設臺中市○○區○○○路00號
代  表  人  黃士哲    住同上
訴訟代理人  黃曉妍律師
上列當事人間交通裁決事件，原告不服被告民國110年3月11日中
市裁字第68-U00000000號裁決書，提起行政訴訟，本院判決如下
：
    主  文
原告之訴駁回。
訴訟費用新臺幣參佰元由原告負擔。
    事實及理由
一、程序事項：按行政訴訟法第237 條之7 規定，交通裁決事件
    之裁判，得不經言詞辯論為之。本件屬交通裁決事件，依兩
    造所述各節及卷內資料其事證已臻明確，本院認無經言詞辯
    論之必要，爰不經言詞辯論而為判決。
二、事實概要：原告個人計程車行所有號牌326-P7號營業小客車
    （下稱系爭車輛）於民國109年12月27日19時9分許，行經臺
    中市烏日區高鐵台中站站區一路2號(5、6號門)，因「不遵
    守道路交通標誌之指示(營小客車違規駛入公車專用道道路)
    」之違規行為，遭民眾於109年12月27日檢具事證檢舉，為
    臺中市政府警察局第六分局（下稱舉發機關）員警認定該車
    違反道路交通管理處罰條例第60條第2項第3款之規定，逕行
    對車主即原告掣開第U00000000號舉發違反道路交通管理事
    件通知單。原告未於到案期限檢具事證及應歸責人相關資料
    ，向被告告知應歸責人，被告即依道路交通管理處罰條例第
    85條第4項規定，推定原告有過失，並依道路交通管理處罰
    條例第85條第1項後段「仍依本條例各該違反條款規定處罰
    」之規定，續於110年3月11日以中市裁字第68-U00000000號
    裁決書（下稱原處分），依道路交通管理處罰條例第60條第
    2項第3款及「違反道路交通管理事件統一裁罰基準表」之規
    定，按期限內到案之基準，裁處原告第1階段罰鍰新臺幣（
    下同）900元。原告不服，提起本件行政訴訟。
三、原告主張略以：因隨行於大型客車輛後方，因視線受阻，致
    無法即時依標誌、標線、號誌之指示行駛。標誌牌設置於路
    面影響行車駕駛人視線等語，並聲明：原處分撤銷，訴訟費
    用由被告負擔。
四、被告答辯則以：
  ㈠本件應適用之法律依據為道路交通管理處罰條例第60條第2項
    第3款、第7條之1、第85條第1項及第4項、道路交通標誌標
    線號誌設置規則第68條第5款、行政罰法第7條第1項等規定
    。
  ㈡案經轉據舉發機關110年2月25日鐵警中分行字第1100001356
    號函復說明略以：「經員警查證，本案係依據臺中市政府警
    察局烏日分局110年1月13日中市警烏分交字第1090069832號
    函有關交通違規檢舉案件處理表單案號：0000000000000pit
    辦理，經審核民眾提供之檢舉照片，違規事實明確，遂依違
    反『道交條例』第60條第2項第3款逕行舉發，次查員警於326-
    P7號營業小客車違規處所拍攝之照片，現場均有設置明顯之
    大客車專專用車道標誌…本分局員警據此審認違規事實予以
    舉發並無違誤」。
  ㈢次查舉發機關檢附之採證照片，確認0000-00-00 00：09：14
    時至19：09：05時號牌326-P7號計程車於5號入口公車專用
    道上，當時系爭車輛及副駕駛座車門及後廂均開啟，乘客於
    系爭車輛旁等情。復查舉發機關檢附之臺中市烏日區站區一
    路一樓公車道入口照片，確認主管機關已於公車道入口處設
    置大客車專行之道路專用車輛標誌。
　㈣從上揭資料顯示，主管機關已於公車專用道入口處設置大客
    車專行之道路專用車輛標誌，標誌明顯未遭遮蔽。台中高鐵
    站二樓規劃為下客區，一樓規劃為載客區與公車停靠區車、
    停車場，各自規劃分流自成一區。原告係領有臺中市政府警
    察局核發之計程車執業登記證之執業駕駛人，對於台中高鐵
    站一樓載客車區之公車專用道與其他汽車道分流之設計，並
    無不能注意之情事，惟系爭車輛竟行駛至公車專用道進行上
    下客之行為，明顯違反「設置規則」第68條第5款之規定，
    顯有故意過失，原告主張自不足採。並聲明：原告之訴駁回
    ，訴訟費用由原告負擔。
五、本院之判斷：
  ㈠按「汽車駕駛人，駕駛汽車有下列情形之一，而本章各條無
    處罰之規定者，處新臺幣9 百元以上1 千8 百元以下罰鍰：
    三、不遵守道路交通標誌、標線、號誌之指示。」，道路交
    通管理處罰條例第60條第2 項第3 款定有明文。又依違反道
    路交通管理事件統一裁罰基準表之規定，不遵守道路交通標
    誌、標線、號誌之指示，期限內繳納罰鍰或到案聽候裁決者
    ，統一裁罰基準900 元。
  ㈡查本件如事實概要所述之情事，有舉發機關第U00000000號舉
    發違反道路交通管理事件通知單、舉發機關110年2月25日鐵
    警中分行字第1100001356號函、交通違規照片黏貼表、原處
    分、送達證書、違規資料查詢、汽車車籍查詢、執業登記證
    查詢等資料附卷可稽（見本院卷第49、55-57、61-67、73-8
    1頁），堪信為真實。
  ㈢原告雖主張因隨行於大型客車輛後方，因視線受阻，致無法
    即時依標誌、標線、號誌之指示行駛。標誌牌設置於路面影
    響行車駕駛人視線云云，惟查：
　  ⒈本件舉發經過依舉發機關110年2月25日鐵警中分行字第110
      0001356號函復說明略以：「經員警查證，本案係依據臺
      中市政府警察局烏日分局110年1月13日中市警烏分交字第
      1090069832號函有關交通違規檢舉案件處理表單案號：00
      00000000000pit辦理，經審核民眾提供之檢舉照片，違規
      事實明確，遂依違反『道交條例』第60條第2項第3款逕行舉
      發，次查員警於326-P7號營業小客車違規處所拍攝之照片
      ，現場均有設置明顯之大客車專專用車道標誌…本分局員
      警據此審認違規事實予以舉發並無違誤」等語及卷附採證
      照片（見本院卷第55-57、61頁），可知0000-00-00 00：
      09：14時至19：09：15時，系爭車輛於5號入口公車專用
      道上，當時系爭車輛及副駕駛座車門及後廂均開啟，乘客
      站立於系爭車輛旁，並手握著系爭車輛後座門把等情。
    ⒉按道路交通標誌標線號誌設置規則第68條第5款規定：「道
      路專行車輛標誌，用以告示前段道路專供指定之車輛通行
      ，不准其他車輛及行人進入；其應設於該路段起點顯明之
      處…：五、道路指定大客車專行用『遵25』」。再依採證照
      片（見本院卷第63-67頁）所示，臺中市烏日區站區一路
      一樓公車道入口處，已設置大客車專行之道路專用車輛標
      誌以及告示牌，該標誌及告示牌未遭遮蔽明顯可辨，行經
      該處之車輛均得知悉該專用車道禁止非大客車之車輛進入
      ，原告並無不能注意之情事。而系爭車輛係屬營業用計程
      車，非為大客車，不得進入大客車專用車道，已如前述，
      況且原告為領有職業計程車執照之駕駛，對於道路交通規
      則及標誌、標線等交通指示，應較一般用路人更為熟稔，
      然原告卻駕駛系爭車輛於大客車專用車道載客，無視於該
      標誌之指示，實已違反上開道路交通標誌標線號誌設置規
      則第68條第5款之規定，自構成道路交通管理處罰條例第6
      0條第2 項第3 款「不遵守道路交通標線之指示」之違規
      行為。
  ㈣綜上所述，原告違規事證明確，被告依法所為原處分並無違
    誤，原告訴請撤銷，為無理由，應予駁回。
六、本件事證已臻明確，兩造其餘主張及陳述，經核於判決結果
    不生影響，爰不逐一論列，附此敘明。
七、本件第一審裁判費為300 元，應由原告負擔，爰確定第一審
    訴訟費用額如主文第2 項所示。
據上論結，本件原告之訴為無理由，依行政訴訟法第237 條之7
、第98條第1 項前段、第237 條之8 第1 項，判決如主文。
中　　華　　民　　國　　110 　年　　10　　月　　28　　日
　　　　　　　　　行政訴訟庭　法　官　楊萬益
以上正本證明與原本無異。
如不服本判決，應於判決送達後20日內，向本院提出上訴狀，其
未表明上訴理由者，應於提出上訴後20日內向本院補提理由書（
均須按他造人數附繕本）。上訴理由應表明關於原判決所違背之
法令及其具體內容，或依訴訟資料可認為原判決有違背法令之具
體事實。
中　　華　　民　　國　　110 　年　　10　　月　　29　　日
　　　　　　　　　　　　　　　書記官　簡芳敏